# 请教关于上市公司股份转让的问题

提问人：ad1949zgkjsy 时间：2013-05-28 09:33:26
甲股份有限公司（简称“甲公司”）于 2010 年 1 月成立，张某作为发起人之一，在甲公司成立后持有甲公司股票 4000 股，并一直担任甲公司董事职务。对此，下列说法正确的是（　）。 A.在 2011 年全年，张某只可以买进其他发起人转让的甲公司股份，不能卖出自己持有的甲公司股份 B.张某无论买进还是卖出甲公司的股票，均应经董事会批准 C.张某准备在担任甲公司董事的同时，从 2012 年开始减持自己持有的 4000 股甲公司股票且不再买进，最早可以在 2017 年全部卖出 D.如果甲公司的股票于 2011 年 5 月在证券交易所上市，张某所持的甲公司股份在 2012 年不能卖出答案解析中：关于c选项， 2012 年可以卖出4000×25%＝ 1000 股，剩余3000 股； 2013 年可以卖出3000×25%＝ 750 股，剩余 2250 股； 2014 年可以卖出2250×25%＝ 562 股（零头舍去），剩余 1688 股；
2015 年可以卖出1688×25%＝ 422 股，剩余 1266 股； 2016 年可以卖出1266×25%＝ 316 股，剩余 950 股； 2017 年可以将不足 1000 的剩余股份一次全部卖出。 请问为什么在 2017 年张某就不用遵守“在任职期间每年转让的股份不得超过其所持有本公司股份总数的25%。”的规定了？ 谢谢解答！

回答人：chenyiwei
参考：“深圳证券交易所关于发布《深圳证券交易所上市公司董事、监事和高级管理人员所持本公司股份及其变动管理业务指引》的通知”（2007.5.8）：
第十一条 每年的第一个交易日，中国结算深圳分公司以上市公司董事、监事和高级管理人员在上年最后一个交易日登记在其名下的在深交所上市的A股、B股为基数，按25%计算其本年度可转让股份法定额度（按照A股、B股分别计算）；同时，对该人员所持的在本年度可转让股份额度内的无限售条件的流通股进行解锁。 当计算可解锁额度出现小数时，按四舍五入取整数位；当某账户持有本公司股份余额不足 1000 股时，其本年度可转让股份额度即为其持有本公司股份数。 因上市公司进行权益分派、股权分置改革获得对价、减资缩股等导致董事、监事和高级管理人员所持本公司股份变化的，本年度可转让股份额度做相应变更。